---
title: "Etude sur les manchots"


author: "MP Etienne, Oceane Gourdin, T Aubreton, Duport Maureen, Anaëlle Ruault du Plessis, Manon Verdier, SERRE Renaud "

=======
author: "MP Etienne, Victor Schmitt, Oceane Gourdin et T Aubreton"

=======
<<<<<<< HEAD
>>>>>>> 3dc3d64efa5d55d8561aaa5609aa72c7a9b16ac8
author: "MP Etienne & SERRE Renaud"
=======
author: "MP Etienne et Manon Verdier et Oceane Gourdin et T Aubreton "

author: "MP Etienne et Duport Maureen :)"
<<<<<<< HEAD

=======
>>>>>>> 3598ca76b5c48b25c0954f37de95c3f5a0334e9f
>>>>>>> 3dc3d64efa5d55d8561aaa5609aa72c7a9b16ac8
=======
author: "MP Etienne, Victor Schmitt, Oceane Gourdin et T Aubreton et Manon Verdier et SERRE Renaud et Klervi Choulette"
author: "MP Etienne et Duport Maureen :)"
>>>>>>> dd96751f55faa7456dd0601e5f5c5d94c8effb91
date: "9/2/2021"
output: html_document
---

```{r setup, include=FALSE}
knitr::opts_chunk$set(echo = TRUE)
```

## Introduction 

Le  [Dr. Kristen Gorman](https://www.uaf.edu/cfos/people/faculty/detail/kristen-gorman.php) et la [station Palmer en Antarctique](https://pal.lternet.edu/) sont membres  de a member of [ Long Term Ecological Research Network](https://lternet.edu/) et ont collectés un jeu de données portant sur 344 manchots appatenant à 3 espèces différentes. Ces données sont disponibles dans le package [palmerpenguins](https://allisonhorst.github.io/palmerpenguins/). Ce package peut être installé à l'aide de la commande

```{r install_package, eval = FALSE}
install.packages('palmerpenguins')
```

L'objectif de cette classe est de proposer des représentations graphiques de ces données en collaborant à l'aide de l'outil git.


