<<<<<<< HEAD
---
title: "Etude sur les manchots"

author: "MP Etienne et Manon Verdier et Oceane Gourdin et T Aubreton Duport Maureen Rudy Usach"
date: "9/2/2021"
output: html_document
---

```{r setup, include=FALSE}
knitr::opts_chunk$set(echo = TRUE)
```

## Introduction 

Le  [Dr. Kristen Gorman](https://www.uaf.edu/cfos/people/faculty/detail/kristen-gorman.php) et la [station Palmer en Antarctique](https://pal.lternet.edu/) sont membres  de a member of [ Long Term Ecological Research Network](https://lternet.edu/) et ont collectés un jeu de données portant sur 344 manchots appatenant à 3 espèces différentes. Ces données sont disponibles dans le package [palmerpenguins](https://allisonhorst.github.io/palmerpenguins/). Ce package peut être installé à l'aide de la commande

```{r install_package, eval = FALSE}
install.packages('palmerpenguins)
```

L'objectif de cette classe est de proposer des représentations graphiques de ces données en collaborant à l'aide de l'outil git.



=======
---
title: "Etude sur les manchots"
<<<<<<< HEAD


author: "MP Etienne, Victor Schmitt, Oceane Gourdin et T Aubreton"

=======
<<<<<<< HEAD
author: "MP Etienne & SERRE Renaud"
=======
author: "MP Etienne et Manon Verdier et Oceane Gourdin et T Aubreton "
>>>>>>> f08f0f8727e4a25c09c7b2da89384b4b4140bf6c
author: "MP Etienne et Duport Maureen :)"
>>>>>>> 3598ca76b5c48b25c0954f37de95c3f5a0334e9f
date: "9/2/2021"
output: html_document
---

```{r setup, include=FALSE}
knitr::opts_chunk$set(echo = TRUE)
```

## Introduction 

Le  [Dr. Kristen Gorman](https://www.uaf.edu/cfos/people/faculty/detail/kristen-gorman.php) et la [station Palmer en Antarctique](https://pal.lternet.edu/) sont membres  de a member of [ Long Term Ecological Research Network](https://lternet.edu/) et ont collectés un jeu de données portant sur 344 manchots appatenant à 3 espèces différentes. Ces données sont disponibles dans le package [palmerpenguins](https://allisonhorst.github.io/palmerpenguins/). Ce package peut être installé à l'aide de la commande

```{r install_package, eval = FALSE}
install.packages('palmerpenguins)
```

L'objectif de cette classe est de proposer des représentations graphiques de ces données en collaborant à l'aide de l'outil git.


>>>>>>> 3dc3d64efa5d55d8561aaa5609aa72c7a9b16ac8
